【裁判字號】    90,易,3303
【裁判日期】    900921
【裁判案由】    家庭暴力防治法等
【裁判全文】
臺灣高雄地方法院刑事判決                          九十年度易字第三三三號
    公  訴  人  臺灣高雄地方法院檢察署檢察官
    被      告  乙○○
右列被告因違反家庭暴力防治法案件，經檢察官提起公訴（九十年度偵字第五五七一
號），本院判決如左：
    主  文
乙○○違反法院依家庭暴力防治法第十三條所為之禁止實施家庭暴力行為、禁止直接
或間接騷擾行為之裁定，處拘役伍拾日，如易科罰金，以佰元折算壹日。
    事  實
一、乙○○係甲○○之夫，二人間具有家庭暴力防治法第三條第四款所規定之家庭成
    員關係，因其曾多次對甲○○實施身體上不法侵害之傷害行為，經甲○○向台灣
    高雄地方法院聲請核發民事通常保護令，業經台灣高雄地方法院於八十九年七月
    二十九日核發八十九年度家護字第四三二號民事通常保護令，裁定其不得對甲○
    ○實施身體或精神上不法侵害之行為，並不得對甲○○為直接或間接之騷擾行為
    ，該通常保護令之有效期間為一年。詎乙○○於收受該民事通常保護令知悉其內
    容後，竟基於違反民事通常保護令之單一犯意，於該保護令有效期間內之九十年
    二月八日上午十時二十分許，在高雄縣旗山鎮○○○路五九一巷四一號住處外騎
    樓處，以平舉雙手阻攔之強暴方式不讓甲○○外出，妨害甲○○行使通行之權利
    ，而為直接之騷擾行為，並強拉甲○○之雙手，將其往屋內方向推倒，致甲○○
    受有左肘瘀血（三Ｘ六公分）、右足背腫（六Ｘ五公分）之傷害，實施家庭暴力
    行為使甲○○受有身體及精神上之不法侵害，而為違反上揭通常保護令之行為。
二、案經甲○○訴由高雄縣警察局旗山分局報請台灣高雄地方法院檢察署檢察官偵查
    起訴。
    理  由
一、訊據被告乙○○固不否認有於右揭時地以手攔阻甲○○，不讓其外出之事實，惟
    矢口否認有傷害及違反家庭暴力防治法之犯行，辯稱：伊並未毆打告訴人，係告
    訴人自己不慎跌倒云云。惟查，告訴人甲○○業經台灣高雄地方法院以八十九年
    度家護字第四三二號裁定核發保護令，令被告不得對告訴人實施身體或精神上不
    法侵害之行為，及不得對告訴人為騷擾之聯絡行為，且被告已瞭解該保護令之內
    容等情，此有前揭民事通常保護令影本一紙在卷可證，且經被告於警、偵訊中自
    承不諱，有警、偵訊筆錄各一份附卷可稽。次查，被告於前揭時地，舉手攔阻告
    訴人之去路並傷害告訴人之事實，業據被害人迭於警訊、偵查及本院審理中指述
    綦詳，並有驗傷診斷書一紙附卷可稽。而被告於本院審理中亦供稱：當時伊平舉
    雙手阻擋告訴人外出，然告訴人並未屈服仍執意為之，而伊則堅持不讓其出去等
    語，是被告既於該時攔住告訴人之去路，阻止告訴人出外，然告訴人並未因此而
    就範，而被告亦執意阻攔，則雙方發生衝突，被告以手強將告訴人推倒，告訴人
    因此而受有傷害，洵屬可能，被告辯以：是甲○○自己滑倒云云，顯不足採。綜
    上所述，被告所辯，顯係事後卸責之詞，要無可採。本件事證明確，被告犯行洵
    堪認定。
二、查被告違反法院依法所為通常保護令之裁定，而以強暴之方式攔阻告訴人之去路
    ，不讓告訴人通行及傷害告訴人之行為，係犯家庭暴力防治法第五十條第一款之
    違反禁止實施家庭暴力行為保護令、同法第二款之違反禁止直接或間接騷擾行為
    保護令罪、刑法第二百七十七條第一項之傷害罪、同法第三百零四條之強制罪。
    被告所上開罪之間，係一行為觸犯構成要件不相同之數罪名，為想像競合犯，應
    從一重論以違反保護令罪。公訴人起訴事實雖未敘及被告妨害自由之犯行，然該
    部分事實與公訴人起訴之犯罪事實既具有裁判上一罪關係，應為起訴效力所及，
    本院自應併予審理。爰審酌被告實施家庭暴力行為，漠視法院所為之保護令裁定
    ，且未顧及夫妻間應本於互信、互諒、互愛共同經營婚姻生活，竟對告訴人實施
    身體上之不法侵害行為及直接騷擾行為，告訴人之受傷程度，犯後坦承部分犯行
    等一切情狀，量處如主文所示之刑，並諭知易科罰金之折算標準，以資懲儆。
據上論斷，應依刑事訴訟法第二百九十九條第一項前段，家庭暴力防治法第五十條第
一、二款、刑法第十一條前段、第二百七十七條第一項、第三百零四條、第五十五條
、第四十一條第一項，罰金罰鍰提高標準條例第一條前段、第二條，判決如主文。
本案經檢察官鄧藤墩到庭執行職務。
中     華     民     國     九十    年      九      月      二十一      日
                                  臺灣高雄地方法院刑事第七庭
                                      法  官  何  悅  芳
右正本證明與原本無異。
如不服本判決，應於判決送達後十日內，向本院提出上訴狀。
                                      書記官  吳  良  美
中     華     民     國     九十    年      九      月      二十一      日
附錄本案論罪科刑法條：
刑法第二百七十七條第一項：
傷害人之身體或健康者，處三年以下有期徒刑，拘役或一千元以下罰金。
刑法第三百零四條：
以強暴、脅迫使人行無義務之事或妨害人行使權利者，處三年以下有期徒刑、拘役或
三百元以下罰金。前項之未遂犯罰之。
家庭暴力防治法第五十條：
違反法院依第十三條、第十五條所為之下列裁定者，為本法所稱之違反保護令罪，處
三年以下有期徒刑、拘役或科或併科新台幣十萬元以下罰金︰
一  禁止實施家庭暴力行為。
二  禁止直接或間接騷擾、接觸、通話或其他連絡行為。
三  命遷出住居所。
四  遠離住居所、工作場所、學校或其他特定場所。
五  命完成加害人處遇計畫：戒癮治療、精神治療、心理輔導或其他治療
    、輔導。


司法院資訊處製作；財團法人民間司法改革基金會備份。
